【裁判字號】    89,易緝,6
【裁判日期】    890429
【裁判案由】    詐欺
【裁判全文】
臺灣士林地方法院刑事判決                            八十九年度易緝字第六號
    公  訴  人  臺灣士林地方法院檢察署檢察官
    被      告  丙○○○
    選任辯護人  施竣中
右列被告因詐欺案件，經檢察官提起公訴 (八十三年度偵字第七四八０號)，本院判
決如左：
    主  文
丙○○○無罪。
    理  由
一、公訴意旨如附件起訴書所示，另起訴書所載之另一被告即被告丙○○○之夫黃傑
    舜，現由本院通緝中。
二、按犯罪事實應依證據認定之，無證據不得推定其犯罪事實，又不能證明被告犯罪
    者，應諭知無罪判決，刑事訴訟法第一百五十四條、第三百零一條第一項分別定
    明文。訊據被告丙○○○堅決否認上開犯行，辯稱：其不認識告訴人甲○○，亦
    未在亮寰企業有限公司任職，不知該公司情形，亦不知其夫黃傑舜有無持支票向
    告訴人借款等語。
三、查公訴人認被告涉右揭犯嫌，無非以告訴人之指訴及支票暨退票理由單為據，惟
    查告訴人於偵查中陳稱：二次洽談借款者均為黃傑舜，第一次交錢給黃傑舜，第
    二次則係黃傑舜跟我說後，我交給他太太即被告等語，於本院調查中則稱：被告
    及其夫黃傑舜均未與我洽談借款事宜，而係其朋友呂鑑萍向我說黃傑舜要借款，
    第一次借款時，係至黃傑舜住處交給黃傑舜本人，當時被告也在場，但被告並未
    與我交談，第二次係匯款至指定之帳戶。另第一次借款時，支票係呂鑑萍交付，
    第二次借款之支票，不記得係何人交付等語，其前後陳述不一，係否可採雖堪質
    疑，惟依其二次所言，被告均未向告訴人談及借錢之事，且亦不能證明附表所示
    供擔保之支票係被告交付予告訴人。
四、綜上所述，被告既未向告訴人貸款，亦無證據證明告訴人所取得之擔保支票為其
    交付，自難僅憑其為黃傑舜之妻即推測被告有參與黃傑舜向告訴人貸款之事項，
    被告既未參與本件借款事宜，是縱黃傑舜之借款行為構成詐欺，亦與被告無涉。
    此外復查無其他證據可證明被告有公訴人所指犯行，既不能證明被告犯罪即應為
    無罪之諭知。
五、被告既經諭知無罪，台灣士林地方法院檢察署檢察官移請併案審理之八十三年度
    偵字第七二０三號案中有關被告詐欺部分，自難認與本件有何裁判上一罪關係，
    本院無從併予審理，應退還檢察官另行處理。另據證人乙○○於本院證稱八十三
    年偵字第七二０三號案中之告訴狀非其繕寫，其亦未授權他人提起本件訴訟，另
    其亦未曾於該偵案中出庭應訊，又其身分證曾遺失，該案恐係遭人冒名提起等語
    ，堪認該案告訴人「乙○○」，顯非真正之乙○○本人，此部分所涉之偽造文書
    情事，亦應請檢察官一併依法處理。
六、據上論斷，應依刑事訴訟法第三百零一條第一項，判決如主文
本案經檢察官黃惠玲到庭執行職務。
中      華      民      國      八十九      年    四    月    二十九    日
                                  臺灣士林地方法院刑事第四庭
                                                法  官  江  翠  萍
右正本證明與原本無異。
如不服本判決，應於判決送達後十日內，向本院提出上訴狀。
                                                書記官  陳  淑  女
中      華      民      國      八十九      年    五    月        二    日


司法院資訊處製作；財團法人民間司法改革基金會備份。
